【裁判字號】    96,易緝,560
【裁判日期】    970229
【裁判案由】    竊盜
【裁判全文】
臺灣臺中地方法院刑事判決             96年度易緝字第560號
公  訴  人  臺灣臺中地方法院檢察署檢察官
被      告  乙○○
                    （現另案在臺灣臺中看守所附設勒戒所執
上列被告因竊盜案件，經檢察官提起公訴（96年度偵字第14897
號），本院判決如下：
    主    文
乙○○共同竊盜，處有期徒刑參月；又共同攜帶兇器竊盜，處有
期徒刑柒月；又共同攜帶兇器竊盜，處有期徒刑陸月，應執行有
期徒刑壹年貳月。
    犯罪事實
一、乙○○與康躍騰（業經本院於民國96年8月31日以96年度易
    字第3877號判處有期徒刑1年5月確定）2人共同基於意圖為
    自己不法犯意之聯絡，由乙○○於96年5月11日（起訴書誤
    繕為95年5月11日）向不知情之坤輝小客車租賃有限公司之
    負責人詹清輝承租車牌號碼ZZ－2617號自用小貨車後，改懸
    掛乙○○所有車牌號碼3E－2421號車牌後，而為下列竊盜犯
    行：
(一)、於96年6月8日凌晨2時30分許，由乙○○駕駛前揭自用小貨
    車搭載康躍騰，前往臺中縣大甲鎮○○路之小林黃昏市場內
    ，共同以徒手方式，竊取丙○○所有之攤架1個、洗滌用水
    槽2個、鐵槽2個、電子磅秤1個、封口機1臺等物品。得手後
    ，以上開自用小貨車載運離去。
(二)、於96年6月12日凌晨1時30分許，由乙○○駕駛前揭自用小貨
    車搭載康躍騰，前往臺中縣梧棲鎮○○○街103號，共同其
    等2人所有客觀上足以對人之生命、身體、安全構成威脅，
    具有危險性之老虎鉗1支（未扣案），破壞丁○○所有之鐵
    門後，竊取丁○○所有之鐵門2片。得手後，以上開自用小
    貨車載運離去。
(三)、於96年6月12日凌晨3時20分許，由乙○○駕駛前揭自用小貨
    車搭載康躍騰，前往臺中縣大甲鎮○○路之小林黃昏市場內
    ，共同持其等2人所有客觀上足以對人之生命、身體、安全
    構成威脅，具有危險性之紅色油壓剪1支（未扣案），破壞
    甲○○所有用以捆綁攤架等物品之鐵鍊後，竊取甲○○之攤
    架1個。得手後，將該攤架搬運至上揭自用小貨車之際，隨
    即遭鄭嘉豪發現而報警查獲。
二、案經臺中縣警察局大甲分局報告臺灣臺中地方法院檢察署檢
    察官偵查起訴。
    理    由
一、上開犯罪事實業據被告乙○○於本院審理時坦承不諱，核與
    被害人丙○○、丁○○、甲○○於警詢中所指述之情節，及
    共同被告康躍騰於本院審理時所供述之情節均相符，並經證
    人即坤輝小客車租賃有限公司之負責人詹清輝於偵查中、證
    人鄭嘉豪於警詢中證述明確，且有現場照片8張、車籍查詢
    －基本資料詳細畫面、中華民國小客車租賃定型化契約書暨
    所附具之乙○○所有之國民身分證影本、駕駛執照影本各1
    份、贓物認領保管單2張在卷可參，足見被告自白確與事實
    相符。本件事證明確，被告竊盜犯行洵堪認定，應予依法論
    科。
二、核被告乙○○前開所為，就犯罪事實欄一(一)所示，係犯刑法
    第320條第1項普通竊盜罪；就犯罪事實欄一(二)、(三)所示，均
    係犯刑法第321條第1項第3款攜帶兇器竊盜罪。起訴書雖認
    被告就犯罪事實欄一(一)所示，係犯刑法第321條第1項第3款
    攜帶兇器竊盜罪，然被害人丙○○於警詢中陳稱：伊的白製
    攤架於失竊時並未以鐵鍊鎖起來等語（見96年8月14日警詢
    筆錄），被告於本院審理時亦陳稱：本件竊盜案件是一下車
    就直接從攤位把東西搬上車，伊確定被害人沒有用鐵鍊等語
    （見本院96年8月17日審理筆錄第6頁），則被告並未持任何
    兇器為本件竊盜犯行，是起訴書所指，尚有誤會，亦經公訴
    檢察官當庭更正適用法條為刑法第320條第1項普通竊盜罪，
    附此敘明。被告與康躍騰2人間有犯意之聯絡，行為之分擔
    ，為共同正犯。被告所犯上開各罪間，犯意各別，行為互殊
    ，應予分論併罰。爰審酌被告其犯罪動機、所生危害，所犯
    本案竊盜犯行，造成被害人等財物損失之不便，惟念及被告
    犯後坦承犯行，態度尚稱良好等一切情狀，分別量處如主文
    所示之刑，並定應執行之刑，以示懲儆。
三、扣案之綠色油壓剪、砂輪機各1臺，雖均為被告與共同正犯
    康躍騰所有，然被告於本院審理時陳稱，並未以該等扣案工
    具為本件犯行，且查無其他積極證據足資證明被告等確有以
    該等扣案工具為本件犯行，因非供被告犯罪所用之物，本院
    自無從得以宣告沒收。至被告等用以犯案之老虎鉗、紅色油
    壓剪各1支，雖係被告與康躍騰所有，供其等犯罪所用之物
    ，然未扣案，且查無其他積極證據足資證明尚存在，為免日
    後執行困難，爰不為沒收之諭知，併此敘明。
據上論斷，應依刑事訴訟法第299條第1項前段、第284條之1，刑
法第28條、第320條第1項、第321條第1項第3款、第51條第5款，
判決如主文。
中    華    民    國    97    年    2     月    29    日
                        臺灣臺中地方法院刑事第五庭
                            法  官  劉麗瑛
上正本證明與原本無異。
如不服本判決，應於收受送達後10日內向本院提出上訴書狀（應
敘述具體理由並附繕本）。
上訴書狀如未敘述理由，應於上訴期間屆滿後20日內補提理由書
於本院。
                            書記官  王玟
中    華    民    國    97    年    2     月    29    日
附錄論罪科刑法條
中華民國刑法第320條第1項
意圖為自己或第三人不法之所有，而竊取他人之動產者，為竊盜
罪，處 5 年以下有期徒刑、拘役或 5 百元以下罰金。
中華民國刑法第321條
犯竊盜罪而有左列情形之一者，處 6 月以上、 5 年以下有期徒
刑：
一、於夜間侵入住宅或有人居住之建築物、船艦或隱匿其內而犯
    之者。
二、毀越門扇、牆垣或其他安全設備而犯之者。
三、攜帶兇器而犯之者。
四、結夥三人以上而犯之者。
五、乘火災、水災或其他災害之際而犯之者。
六、在車站或埠頭而犯之者。
前項之未遂犯罰之。


司法院資訊處製作；財團法人民間司法改革基金會備份。
